# 请教陈版：融资租赁分批取得资产会计处理

提问人：bingsirongxie 时间：2012-09-01 15:17:30
A公司与B公司签订融资租赁合同，采购B公司产品，产品价款为 5000 万，A公司需按照合同约定支付 6500 万租金，分 5 年支付，自合同签订日个月后支付第一笔租金，双方约定，B公司根据A公司订货通知单进行发货，货物分批发送，货物损失风险在供应商将存货移交至采购方时转移（发货与租金支付频率不一致），请教陈版，A公司应在什么时点确认资产及负债？因合同约定货物交至供应商时风险转移，我认为应以取得产品时点确认资产，在取得资产前按月摊销未确认融资费用记入“财务费用”与“长期应付款”，支付租金时记入“预付账款”及“银行存款”，在取得资产时，按照资产价值记入“存货”，根据已付款情况确认“未确认融资费用”、“长期应付款”，并冲销“预付账款”？这种处理是否正确？
该贴已经同步到 bingsirongxie的微博

回答人：chenyiwei
回复 bingsirongxie 的帖子
首先还是按照预计的付款进度，将未来需支付的 6500 万元租金折现到租赁期开始日，作为后续会计处理可的基础。一般是计算使目前的折现值等于货物现销价格的折现率，即内含报酬率。
需要对所订购的每一项目均确定其单独的目前现售价格。 在存货的风险报酬转移的时点，按现售价格确认为存货。 如果截至某一期末，累计的付款额（仅指本金部分，不含按实际利率法计算的利息）大于已确认存货的初始计量金额累计数，则差额作为预付帐款处理；如果累计付款额小于已确认存货的初始计量金额累计数，则差额确认为应付款项。 在租赁期间内，利息根据实际利率法计算确认，与到货进度无关。所确认的利息支出按借款费用准则处理，符合该准则规定的资本化条件的，可资本化计入存货价值；反之应计入财务费用。